【裁判字號】    89,易,2627
【裁判日期】    900110
【裁判案由】    毒品危害防制條例
【裁判全文】
臺灣臺北地方法院刑事判決                        八十九年度易字第二六二七號
    公  訴  人  臺灣臺北地方法院檢察署檢察官
    被      告  甲○○
右列被告因毒品危害防制條例案件，經檢察官提起公訴（八十九年度毒偵字第二六八
一號），本院判決如左：
    主  文
甲○○持有第二級毒品，處拘役貳拾日，如易科罰金以參佰元折算壹日。
扣案第二級毒品大麻煙壹支（淨重零點參玖公克）沒收銷燬之。
    事  實
一、甲○○明知大麻係毒品危害防制條例第二條所管制之第二級毒品，未經允准，不
    得非法持有，竟於民國八十九年八月二十四日凌晨二時五十分許，在台北市○○
    ○路五０一號地下一樓「太極ＰＵＢ」店內，持有其他舞客交付已燃燒之第二級
    毒品大麻煙一支（淨重○‧三九公克），為埋伏警員當場查獲。
二、案經臺北市政府警察局報請臺灣臺北地方法院檢察署檢察官偵查起訴。
    理  由
一、訊之被告甲○○矢口否認有何右揭犯行，辯稱：伊雖收受不認識舞客遞交之香菸
    一支，當時燈光昏暗且已有酒意並不知係大麻煙云云。經查，右揭扣案已燃燒過
    剩餘半截煙捲經送請法務部調查局以化學呈色法及氣象層析質譜儀分析法鑑定結
    果，認含有第二級毒品大麻成分，有法務部調查局八十九年九月二十九日（八九
    ）陸（一）字00000000號鑑定通知書附卷可稽，並有扣案大麻煙捲一支
    及相片一張足資參照。又佐以上開煙捲形狀顯較一般香菸為細，被告自承已吸煙
    一年有餘，焉能不知所持有者係何物；既可辨識為香菸，足徵無燈光昏暗之處；
    且衡諸被告嗣於警局及偵查初訊中均能對答如流，難認有何意識不清。由上觀之
    ，被告應明知大麻煙而加以持有之情甚明，被告所辯，無非事後避重就輕之詞，
    殊無可採，本件事證已臻明確，渠犯行應堪認定。
二、核被告所為，係犯毒品危害防制條例第十一條第二項之持有第二級毒品罪。爰審
    酌被告無前科之素行、犯罪之動機、犯人之生活狀況、品行、智識程度、犯後態
    度等一切情狀，量處如主文所示之刑，並諭知易科罰金之折算標準，以示懲儆。
    扣案之第二級毒品大麻煙一支（淨重○．三九公克）係毒品危害防制第二條第二
    項之第二級毒品，應依同法第十八條第一項前段沒收銷燬之。
據上論斷，應依刑事訴訟法第二百九十九條第一項前段，毒品危害防制條例第十一條
第二項、第十八條第一項前段，刑法第十一條前段、第四十一條，判決如主文。
本案經檢察官汪南均到庭執行職務
中      華      民      國      九十      年      一      月      十    日
                                      臺灣臺北地方法院刑事第四庭
                                          法  官  吳  定  亞
右正本證明與原本無異。
如不服本判決，應於判決送達後十日內，向本院提出上訴狀。
          書記官  巫  美  華
中      華      民      國      九十      年      一     月     十二    日
附錄本案論罪科刑法條全文
毒品危害防制條例第十一條
持有第一級毒品者，處三年以下有期徒刑、拘役或新台幣五萬元以下罰金
。
持有第二級毒品者，處二年以下有期徒刑、拘役或新台幣三萬元以下罰金
。
持有專供製造或施用毒品之器具者，處一年以下有期徒刑、拘役或新台幣
一萬元以下罰金。


司法院資訊處製作；財團法人民間司法改革基金會備份。
